Rizqulloh Rayhan Ferdiansyah

Jombang, Jawa Timur 61452 | linkedin.com/in/rizqullohrf | 085161746907 | rizqullohrayhan@student.uns.ac.id

TENTANG SAYA

Saya adalah mahasiswa jurusan D3 Teknik Informatika. Saya memiliki pengalaman magang sebagai software developer di UPT TIK UNS. Saya memiliki kemampuan dalam memecahkan masalah dengan pendekatan sistematis. Selain itu, saya menguasai berbagai bahasa pemrograman, seperti PHP dengan framework Laravel, Python, dan pengelolaan database MySQL.

PENGALAMAN

UPT SPMB UNS

Helpdesk PPDS UNS Periode 2 Tahun 2023

(August 2023 - August 2023)

- Membantu dan mendampingi peserta PPDS UNS Periode 2 dalam melakukan installasi aplikasi CBT UNS.
- Membantu dan mendampingi peserta PPDS UNS Periode 2 dalam menanggani masalah teknis yang terjadi selama simulasi dan ujian berlangsung.

UPT Teknologi Informasi dan Komunikasi UNS

Software Developer

(January 2023 - August 2023)

- Mengembangkan Website PKM
- Mengembangkan Website UPT TIK UNS

PKM HGR-UNS

Asisten

(July 2023 - August 2023)

Asisten dalam program PKM HGR-UNS Peningkatan Literasi Digital dan Penanggulangan Keamanan Siber

UPT SPMB UNS

Helpdesk SM UNS 2023 Gelombang 2

(July 2023 - July 2023)

- Membantu dan mendampingi peserta SM UNS gelombang 2 dalam melakukan installasi aplikasi CBT UNS.
- Membantu dan mendampingi peserta SM UNS gelombang 2 dalam menanggani masalah teknis yang terjadi selama simulasi dan ujian berlangsung.

Helpdesk SM UNS 2023 Gelombang 1

(June 2023 - July 2023)

- Membantu dan mendampingi peserta SM UNS gelombang 1 dalam melakukan installasi aplikasi CBT UNS.
- Membantu dan mendampingi peserta SM UNS gelombang 1 dalam menanggani masalah teknis yang terjadi selama simulasi dan ujian berlangsung.

Bangkit Academy

Machine Learning Cohort

(February 2023 - June 2023)

- Mempelajari pembelajaran mesin dari awal hingga Menengah
- Salah satu siswa dengan status "Ahead of Schedule".
- Mengembangkan aplikasi klasifikasi gambar berbasis android sebagai proyek Capstone

Dinas Pendidikan Kota Surakarta

Helpdesk PPDB

(June 2023 - June 2023)

 Membantu Orang Tua/Wali murid yang mengalami kesulitan dalam membuat akun aplikasi PPDB Kota Surakarta. Membantu Orang Tua/Wali murid yang memiliki masalah dalam PPDB Kota Surakarta seperti data murid salah.

UPT SPMB UNS

Helpdesk PPDS UNS Periode 1 Tahun 2023

(April 2023 - April 2023)

- Membantu dan mendampingi peserta PPDS UNS Periode 1 dalam melakukan installasi aplikasi CBT UNS
- Membantu dan mendampingi peserta PPDS UNS Periode 1 dalam menanggani masalah teknis yang terjadi selama simulasi dan ujian berlangsung.

PENDIDIKAN

Universitas Sebelas Maret

(August 2021 - August 2023)

Associate Informatics Engineering

3.84/4.00

- Panitia Loading 2023
- Panitia Seminar SEMANTIK 2023

SMA N 2 Jombang

High School IPA

(August 2018 - May 2021)

90.20

- Koordinator Biola Ekstrakulikuler Keroncong
- Anggota Smada Information Technology

PORTOFOLIO

Web TIK UNS

(January 2023 - December 2023)

https://tik.uns.ac.id/

Website UPT TIK UNS dibangun menggunakan Laravel dan Laravel Livewire.

Perpustakaan Digital

(July 2023 - July 2023)

http://manajemenperpustakaan.azurewebsites.net/

Sistem Informasi Perpustakaan yang dibangun menggunakan Laravel 10

GymThings: Snap and Figure It Out!

https://uns.id/GymThings

(May 2023 - June 2023)

Aplikasi Mobile yang telah diintegrasikan dengan machine learning image classification untuk mendeteksi alatalat gym. Aplikasi ini dibangun menggunakan Kotlin, Tensorflow dan Google Cloud Plaform. Aplikasi ini merupakan hasil dari capstone project Bangkit Academy 2023.

PKM PIM UNS

https://pkm.integrasi.uns.ac.id/

(January 2023 - January 2023)

Website PKM Integrasi UNS yang digunakan untuk melakukan seleksi internal PKM di UNS. Website ini dibangun menggunakan Laravel dan Laravel Livewire

JavaTrain

https://v3421083.mhs.d3tiuns.com/javatrain/

(June 2022 - July 2022)

Web App pemesanan tiket kereta api. Website ini dibangun menggunakan PHP Native dan Bootstrap.

SKILLS

Python (Menengah), SQL (Menengah), PHP (Menengah), Laravel (Menengah), Tensorflow (Menengah).

CERTIFICATIONS

Sololearn

TensorFlow: Advanced Techniques Spesialisasi Coursera	June 2023
DeepLearning.AI TensorFlow Developer Spesialisasi Coursera	May 2023
Memulai Pemrograman dengan Python Dicoding Indonesia	May 2023
TensorFlow: Data and Deployment Spesialisasi Coursera	May 2023
Machine Learning Spesialisasi Coursera	April 2023
Mathematics for Machine Learning Spesialisasi Coursera	March 2023
CCNA: Introduction to Networks Cisco	October 2022
SQL	April 2022